臺灣臺中地方法院刑事判決　　　　　　　　　　　　九十一年度易字第一七二號
　　公　訴　人　臺灣臺中地方法院檢察署檢察官
　　被　　　告　乙○○
　　　　　　　　甲○○
右列被告等因傷害案件，經檢察官提起公訴（九十一年度偵字第五四九一號），本院
判決如左：
    主  文
乙○○傷害人之身體，處拘役伍拾日，如易科罰金，以佰元折算壹日。
甲○○無罪。
    事  實
一、乙○○於民國八十八年一月二十六日晚上十時許，在臺中市○區○○街一０五之
    一號（檢察官誤載為梅亭街一一三號）住處前，與丁○○因之前一起任職春暉旅
    行社，乙○○離職後關於旅行社資料之返還等事發生爭執，詎乙○○竟基於普通
    傷害人之身體之犯意，徒手揮打丁○○，因致丁○○受有右側眼眶挫傷、右眼結
    膜下出血等傷害。
二、案經丁○○訴由臺中市警察局第二分局報請臺灣臺中地方法院檢察署檢察官偵查
    起訴。
    理  由
壹、乙○○有罪部分：
一、訊據被告乙○○坦承有在右揭時、地與告訴人丁○○發生爭執、拉扯等事實，惟
    否認有何傷害犯行，並辯稱：伊與告訴人原先係旅行社之同事，案發當日伊與告
    訴人在其住處樓下爭吵，後來有互相爭執、拉扯，但並未嚴重到有傷害告訴人之
    事實等語。經查，被告乙○○確有傷害告訴人之事實，業據告訴人迭於警訊、檢
    察官訊問及本院審理時均指述甚詳，且被告乙○○亦自承當時有與告訴人互相爭
    執、拉扯；另被告乙○○與告訴人於案發時確有發生嚴重之爭執、拉扯等事實，
    亦據證人即被告乙○○之父丙○分於檢察官訊問及本院審理時證述屬實；雖證人
    丙○亦證稱並未看見告訴人有受傷害等語；然查本件案發之時間係晚上十時許，
    且係在被告乙○○前揭住處前，時處夜間，街燈昏黃，而告訴人所受之傷害復僅
    為右側眼眶挫傷、右眼結膜下出血等傷害，狀非明顯，則證人丙○是否能完全確
    認告訴人當時並未受傷，非無可慮；且參以證人丙○係被告乙○○之父，所證復
    可能有偏頗之虞，是其所證稱其未看見告訴人有受傷等語，尚難為有利於被告乙○○事實之認定。另於被告乙○○與告訴人於爭執、垃扯之中，因肢體之碰撞而
    致告訴人受有傷害，乃為一般人生活經驗所可得知者，顯見被告乙○○對於告訴
    人因之所受之傷害，應有所認識及預見，所辯未傷害告訴人等語，為屬卸責之詞
    ，不足採信；此外，復有告訴人提出私立中山醫學院附設孫中山先生紀念醫院診
    斷證明書一紙在卷可稽，足認告訴人亦確因被告乙○○之行為而受有傷害之結果
    ；另檢察官起認雖認被告乙○○為本件傷害犯行之地點係在臺中市○區○○街一
    一三號前，然如前所述，被告乙○○與告訴人因事發生爭執、拉扯，致生告訴人
    受傷之行為地係在被告乙○○之住處即臺中市○○街一０五之一號前，為被告乙○○供述甚明，是檢察官認係在臺中市○○街一一三號前，顯係誤載，應由本院
    逕予更正。本件事證已經明確，被告乙○○犯行洵堪認定，應依法論科。
二、核被告乙○○所為係犯刑法第二百七十七條第一項普通傷害罪；爰審酌被告乙○○犯罪之動機、目的、品行，本件犯罪之情節，暨告訴人因被告乙○○之行為，
    僅受有右側眼眶挫傷、右眼結膜下出血之傷害，因犯罪所生之損害尚輕，並犯罪
    後之態度等一切情狀，量處如主文所示之刑，並諭知易科罰金之折算標準，以示
    懲儆。
貳、被告甲○○無罪部分：
一、公訴意旨另以：被告乙○○於八十八年一月二十六二十二時許，在臺中市○區○○里○○街一０五之一號前（檢察官誤載為梅亭街一一三號），因故與告訴人發
    生爭執口角，後被告甲○○發現被告乙○○與告訴人發生爭執後，自其住處二樓
    走出，被告乙○○、甲○○二人竟基於共同傷害人身體之犯意聯絡，出手毆打告
    訴人，致告訴人受有右側眼眶挫傷、右眼結膜下出血等傷害，因認被告甲○○涉
    犯刑法第二百七十七條第一項傷害罪嫌。
二、按犯罪事實應依證據認定之，無證據不得推定其犯罪事實；又不能證明被告犯罪
    者，應諭知無罪之判決，刑事訴訟法第一百五十四條、第三百零一條第一項分別
    定有明文；且認定不利於被告之事實，須依積極證據，苟積極證據不足為不利於
    被告事實之認定時，即應為有利於被告之認定，更不必有何有利之證據，亦有最
    高法院三十年上字第八一六號判例可資參照；本件公訴人認被告甲○○涉犯刑法
    第二百七十七條第一項傷害罪嫌，無非以被告甲○○與被告乙○○傷害告訴人之
    事實，業據告訴人指述甚詳，並有私立中山醫學院附設孫中山先生紀念醫院診斷
證明書一紙在卷可稽；且被告甲○○與證人丙○均陳稱被告乙○○有與告訴人發
    生爭執，並進而拉扯之事實，因認被告甲○○所辯無可採信等資為論據。訊據被
    告甲○○則否認有何傷害告訴人之犯行，並辯稱：當日係因告訴人與被告乙○○
    爭吵之聲音太大聲，且已經打起來了，伊始下樓將告訴人與被告乙○○拉開，伊
    並未傷害告訴人等語。經查，被告甲○○辯稱其僅係將爭執、拉扯中之被告乙○○與告訴人拉開，未傷害告訴人等情，核與被告乙○○及證人丙○於本院審理時
    所供、證述之情節大致相符，非不可採；又按告訴人之告訴，係以使被告受刑事
    訴追為目的，是其陳述是否與事實相符，自仍應調查其他證據以資審認；查告訴
    人於警訊時指稱被告甲○○傷害之情節係「．．．我走到他（按指被告乙○○）
    家門口，他也剛好下樓，並問我到他家幹什麼，我即向他表明要回他向旅行社拿
    走的東西，結果一言不和，他即動手毆打我，他哥哥甲○○躲在門後也跟著衝出
    來二人聯合毆打我，二人並拿石頭打我的身體或頭部。」於檢察官訊問時又指述
    被告甲○○係以拳頭毆打告訴人者；嗣於本院審理時又改稱被告甲○○先是以手
    勒住其脖子，再出手毆打者；其告訴人於警、偵訊及本院審理時對於被告甲○○
    如何毆打、是否使用工具等情節，先後指述顯有不一致之處；再參以告訴人所受
    之傷害僅一處即受有右側眼眶挫傷、右眼結膜下出血之傷害，有告訴人提出之診
    斷證明書在卷可按，顯見告訴人受傷係因一人之揮打所致；果如告訴人於警訊時
    所言，被告甲○○、乙○○二人以石頭毆打告訴人之身體及頭部，則告訴人所受
    之傷害應非僅止於右眼一處；又如被告甲○○確有與被告乙○○共同毆打告訴人
    ，告訴人所受之傷害亦應非僅止於一處，足認告訴人前揭所言，尚有與事實不符
    之處；自不得僅以被告乙○○與告訴人確有拉扯、爭執，即遽以推論被告甲○○
    亦有毆打傷害告訴人之事實，被告甲○○所辯未傷害告訴人等情，應屬可採。此
    外，本院復查無其他積極之事證，足認被告甲○○確有公訴人所指之傷害犯行，
    為不能證明被告甲○○犯罪，應就被告甲○○部分，諭知無罪之判決。
據上論斷，應依刑事訴訟法第二百九十九條第一項前段、第三百零一條第一項，刑法
第二百七十七條第一項、第四十一條第一項前段，罰金罰鍰提高標準條例第一條前段
、第二條，判決如主文。
中      華      民      國      九十一      年    九    月    十      日
                                    臺灣臺中地方法院刑事第一庭
                                        法  官  林  源  森
右正本證明與原本無異
如不服本判決，應於收受本判決後十日內向本院提出上訴書狀，其未敘述上訴理由者
，並得於提起上訴後十日內向本院補提理由書狀（均須按他造當事人之人數附繕本）
「切勿逕送上級法院」
                                        書記官
中      華      民      國      九十一      年    九    月      十一    日
附錄本案論罪科刑法條全文：
中華民國刑法第二百七十七條
傷害人之身體或健康者，處三年以下有期徒刑、拘役或一千元以下罰金。
犯前項之罪因而致人於死者，處無期徒刑或七年以上有期徒刑；致重傷者
，處三年以上十年以下有期徒刑。
